---
title: "Análise de gastos de deputados"
author: "Gabriel Morais Lúcio de Araújo"
date: "25 de outubro de 2017"
output: html_document
---

```{r setup, include=FALSE}
knitr::opts_chunk$set(echo = TRUE)
library(dplyr)
library(ggplot2)
library(data.table)
library(scales)
library(gridExtra)
library(readr)
```

```{r}
dadosCEAP <- read.csv("~/Documentos/Github/analiseDeDados/dados/dadosCEAP.csv")
```

### 1. Quais os partidos que mais fazem uso da CEAP? Quais os partidos que menos fazem uso? Mesmas perguntas conisderando valores em R$.

```{r warning=FALSE, message=FALSE}
dados.cont.usos <- dadosCEAP %>%
  group_by(sgPartido) %>%
  summarise(count = n()) %>%
  arrange(desc(count)) %>%
  na.omit()

dados.cont.usos.4 <- dados.cont.usos %>%
  slice(1:4)

ggplot(dados.cont.usos, aes(x = reorder(sgPartido, count), y = count, fill = count)) +
  geom_bar(stat="identity") +
  scale_y_continuous(labels = scales::comma) +
  coord_flip() +
  labs('Total de usos do CEAP', x = 'Partidos', y = 'Usos do CEAP')

```

Temos o PT e PMDB como partidos que mais utilizam do CEAP, o PT com 129587 usos e o PMDB com 112875 usos. Já para os partidos que menos utilizam do CEAP temos o PTdoB e o PMN, com 50 e 61 usos, respectivamente.

```{r warning=FALSE, message=FALSE}
dados.sum.gastos <- dadosCEAP %>% 
  group_by(sgPartido) %>% 
  summarise(Total = sum(valorDocumento)) %>% 
  arrange(desc(Total)) %>% 
  na.omit()

total.gasto <- sum(dados.sum.gastos$Total)

ggplot(dados.sum.gastos, aes(x = reorder(sgPartido, Total), y = Total, fill = Total)) +
  geom_bar(stat="identity") +
  scale_y_continuous(labels = scales::comma) +
  scale_fill_continuous(labels = scales::comma) +
  coord_flip() +
  labs('Total gasto em R$', x = 'Partidos', y = 'Total (R$)')
```

Analisando o total utilizado (em R$) do CEAP é observado que agora o PMDB passa a frente do PT nos partidos que mais gastam. O PMDB gastou R$72.977.077,78 e o PT gastou R$69.451.237,72. Já para os partidos que menos gastam a situação se mantem igual a da analise anterior, os PTdoB e PMN são os partidos que menos gastam, com R$15.596,45 e R$88.527,78.

### 2. Quais os tipos de despesa mais comuns no uso da CEAP? Mesma pergunta considerando valores em R$.

```{r warning=FALSE, message=FALSE}
dados.cont.despesas <- dadosCEAP %>%
  group_by(tipoDespesa) %>%
  summarise(count = n()) %>%
  arrange(desc(count)) %>%
  na.omit()

dados.cont.despesas.4 <- dados.cont.despesas %>% slice(1:4)

ggplot(dados.cont.despesas.4, aes(x = reorder(tipoDespesa, count), y = count, fill = count)) +
  geom_bar(stat="identity") +
  scale_y_continuous(labels = scales::comma) +
  coord_flip() +
  labs("Despesas mais comuns", x = 'Tipo de despesa', y = 'Usos')
```

Emissão de bilhetes áereos e Combustivéis e lubrificantes são as despesas mais comuns no uso da CEAP, com 300185 e 196858 usos, respectivamente.

```{r warning=FALSE, message=FALSE}
dados.sum.despesas <- dadosCEAP %>%
  group_by(tipoDespesa) %>%
  summarise(total = sum(valorDocumento)) %>%
  arrange(desc(total)) %>%
  na.omit()

dados.sum.despesas.4 <- dados.sum.despesas %>% slice(1:4)

ggplot(dados.sum.despesas.4, aes(x = reorder(tipoDespesa, total), y = total)) +
  geom_bar(aes(fill = dados.sum.despesas.4$total), stat="identity", colour="black") +
  scale_x_discrete(labels=c("M.E.A.A.P", "L.F.V.A", "E.B.A", "D.A.P")) +
  scale_y_continuous(labels = scales::comma) +
  scale_fill_continuous(labels = scales::comma) +
  labs("Despesas com maior gasto do CEAP", x = 'Tipo de despesa', y = 'Gasto total (em R$)', fill = 'Total')
```

##### Os nomes das despesas foram abreviados no gráfico para melhor visualização
Abreviação    | Significado
------------- | -------------
D.A.P         | Divulgação da Atividade Parlamentar
E.B.A         | Emissão de Bilhete Aéreo
L.F.V.A       | Locação ou Fretamento de Veículos Automotivos
M.E.A.A.P     | Manutenção de Escritório de Apoio à Atividade Parlamentar

Consigerando o valor gasto em R$ agora temos Divulgação de Atividade Parlamentar (R$141.982.694) como despesa com maior gasto, além disso pode-se notar que a despesa com combustivéis não está entre as 4 despesas que mais gastam, mesmo sendo a segunda despesa com mais usos.

### 3. Levando em conta o estado pelo qual o deputado se elegeu, quais os estados que mais fazem uso da CEAP? Quais os que menos fazem uso? Mesmas perguntas considerando gastos em R$. Por que você acha isso?

```{r warning=FALSE, message=FALSE}
dados.cont.estado <- dadosCEAP %>%
  group_by(sgUF) %>%
  summarise(count = n()) %>%
  arrange(desc(count)) %>%
  na.omit()

ggplot(dados.cont.estado, aes(x = reorder(sgUF, count), y = count)) +
  geom_bar(stat = "identity", aes(fill = dados.cont.estado$count)) +
  scale_y_continuous(labels = scales::comma) +
  guides(fill = FALSE) +
  labs("Estados que mais utilizam do CEAP", x = "Estados", y = "Número de usos")
```

São Paulo, Minas Gerais e Rio de Janeiro são os estados que mais utilizam do CEAP, com 154289, 120389 e 85180 usos, respectivamente.
Amazonas, Amapa e Distrito Federal são os estados que menos utilizam do CEAP, com 9138, 8561 e 6179 usos, respectivamente.

```{r warning=FALSE, message=FALSE}
dados.sum.estado <- dadosCEAP %>%
  group_by(sgUF) %>%
  summarise(total = sum(valorDocumento)) %>%
  arrange(desc(total)) %>%
  na.omit()

ggplot(dados.sum.estado, aes(x = reorder(sgUF, total), y = total)) + 
  geom_bar(stat = "identity", aes(fill = dados.sum.estado$total)) +
  scale_y_continuous(labels = scales::comma) +
  scale_fill_continuous(labels = scales::comma) +
  guides(fill = FALSE) +
  labs("Estados que mais gastam em R$", x = "Estados", y = "Valor gasto em reais")
```

Agora analisando o valor gasto em reais podemos ver que os 3 estados que mais utilizam do CEAP são os que mais gastam também, porém os 3 estados que menos gastam não são os mesmos, Mato Grosso tomou o lugar 26° do Amapá (que em número de usos estava nessa posição)
que subiu para a posição 17 em gasto.

```{r warning=FALSE, message=FALSE}
dados.cont.deputado <- dadosCEAP %>%
  group_by(sgUF) %>%
  distinct(nomeParlamentar) %>%
  summarise(nDeputados = n()) %>%
  na.omit()

ggplot(dados.cont.deputado, aes(x = reorder(sgUF, nDeputados), y = nDeputados)) +
  geom_bar(stat = "identity", aes(fill = dados.cont.deputado$nDeputados)) +
  guides(fill = FALSE) +
  labs("Número de deputados por estado", x = "Estados", y = "Quatidade de deputados")
```

Fazendo mais uma analise é possível observar que os estados que mais utilizam e gastam da CEAP são também os estados que mais possuem deputados, o mesmo não pode ser dito para os estados que menos gastam/utilizam, mas é válido dizer que muitos dos estados que menos gastam estão entre os estados com menor número de deputados.

### 4. Quais os parlamentares que mais gastam com CEAP e quais os que menos gastam?

```{r warning=FALSE, message=FALSE}
dados.sum.gastoDeputado <- dadosCEAP %>%
  group_by(nomeParlamentar) %>%
  summarise(total = sum(valorDocumento)) %>%
  arrange(desc(total)) %>%
  na.omit()

dados.sum.maisGasto <- dados.sum.gastoDeputado %>%
  top_n(10)

dados.sum.menosGasto <- dados.sum.gastoDeputado %>%
  top_n(-14) %>% top_n(10)

maisGasta <- ggplot(dados.sum.maisGasto, aes(x = reorder(nomeParlamentar, total), y = total)) +
  geom_bar(stat = "identity") +
  theme(axis.text.x=element_text(angle=45,hjust=1)) +
  labs("Parlamentares que mais gastam do CEAP", x = "Parlamentares (Maior gasto)", y = "Valor total gasto")

menosGasta <- ggplot(dados.sum.menosGasto, aes(x = reorder(nomeParlamentar, total), y = total)) +
  geom_bar(stat = "identity") +
  theme(axis.text.x=element_text(angle=45,hjust=1)) +
  labs("Parlamentares que menos gastam do CEAP", x = "Parlamentares (Menor gasto)", y = "Valor total gasto")

grid.arrange(maisGasta, menosGasta, ncol=2)
```

Temos Francisco Chapadinha, Macedo e Silas Cãmara como parlamentares que mais gastam, com R$1.948.413, R$1.647.264 e R$1.529.103 gastos, respectivamente. Já os parlamentares que menos gastam são Camilo Cola, Marcio Monteiro e Marcel Almeida, com R$0.62, R$14.18 e R$26.16 gastos, respectivamente.

### 5. Existe correlação entre a quantidade de gastos no exterior e o valor restituído da CEAP? 

<<<<<<< HEAD
```{r warning=FALSE, message=FALSE}
dados.exterior <- dadosCEAP %>%
  group_by(valorDocumento) %>%
  filter(tipoDocumento == 2)

ggplot(dados.exterior, aes(x = valorDocumento, y = valorLiquido)) +
  geom_point()
```

## Bonus
### 1. Quais os estados cujos deputados gastam mais no exterior? Quais os estados cujos deputados gastam menos?

```{r warning=FALSE, message=FALSE}
dados.exterior.gastoEst <- dados.exterior %>%
  group_by(sgUF) %>%
  summarise(total = sum(valorDocumento)) %>%
  arrange(desc(total)) %>%
  na.omit()

ggplot(dados.exterior.gastoEst, aes(x = reorder(sgUF, total), y = total)) + 
  geom_bar(stat = "identity", aes(fill = dados.exterior.gastoEst$total)) +
  scale_y_continuous(labels = scales::comma) +
  scale_fill_continuous(labels = scales::comma) +
  guides(fill = FALSE) +
  labs("Estados que mais gastam em R$", x = "Estados", y = "Valor gasto em reais")
```

São Paulo, Minas Gerais e Pernambuco são os estados onde os deputados mais gastam no exterior, com R$103.046,78 ,R$79.978,96 e R$70.915,94 gastos, respectivamente. Os estados onde os deputados menos gastam são Sergipe, Pará e Maranhão, com R$6.839,79, R$5.628,88 e R$40,99 gastos, respectivamente.

### 2.Quais os deputados que mais ultrapassam o limite de CEAP do seu estado?

```{r warning=FALSE, message=FALSE}
dadosLimiteCEAP <- read.csv("~/Documentos/Github/analiseDeDados/dados/limiteMensalCEAP.csv")

colnames(dadosLimiteCEAP)[1] <- "sgUF"
colnames(dadosLimiteCEAP)[2] <- "total"

dados.sum.gastoDeputadoEst <- dadosCEAP %>%
  group_by(nomeParlamentar, sgUF) %>%
  summarise(total = sum(valorDocumento)) %>%
  arrange(desc(total)) %>%
  na.omit()

DT <- as.data.table(dados.sum.gastoDeputadoEst)
dados.topGastosEst <- DT[,.SD[which.max(total)],by=sgUF]

limites.plus.topgasto <- rbind(dadosLimiteCEAP, dados.topGastosEst, fill = TRUE)

ggplot(limites.plus.topgasto, aes(x = sgUF, y = total)) +
  geom_bar(stat = "identity")
```

