---
title: "Análise de gastos de deputados"
author: "Gabriel Morais Lúcio de Araújo"
date: "25 de outubro de 2017"
output: html_document
---

```{r setup, include=FALSE}
knitr::opts_chunk$set(echo = TRUE)
library(dplyr)
library(ggplot2)
library(scales)
library(reshape2)
library(readr)
```

```{r}
dadosCEAP <- read.csv("~/GitHub/analiseDeDados/dados/dadosCEAP.csv")
```

### 1. Quais os partidos que mais fazem uso da CEAP? Quais os partidos que menos fazem uso? Mesmas perguntas conisderando valores em R$.

```{r warning=FALSE}
dados.cont.usos <- dadosCEAP %>%
  group_by(sgPartido) %>%
  summarise(count = n()) %>%
  arrange(desc(count)) %>%
  na.omit()

dados.cont.usos.4 <- dados.cont.usos %>%
  slice(1:4)

ggplot(dados.cont.usos, aes(x = reorder(sgPartido, count), y = count, fill = count)) +
  geom_bar(stat="identity") +
  scale_y_continuous(labels = scales::comma) +
  coord_flip() +
  labs('Total de usos do CEAP', x = 'Partidos', y = 'Usos do CEAP')

```

Temos o PT e PMDB como partidos que mais utilizam do CEAP, o PT com 129587 usos e o PMDB com 112875 usos. Já para os partidos que menos utilizam do CEAP temos o PTdoB e o PMN, com 50 e 61 usos, respectivamente.

```{r}
dados.sum.gastos <- dadosCEAP %>% 
  group_by(sgPartido) %>% 
  summarise(Total = sum(valorDocumento)) %>% 
  arrange(desc(Total)) %>% 
  na.omit()

total.gasto <- sum(dados.sum.gastos$Total)

ggplot(dados.sum.gastos, aes(x = reorder(sgPartido, Total), y = Total, fill = Total)) +
  geom_bar(stat="identity") +
  scale_y_continuous(labels = scales::comma) +
  scale_fill_continuous(labels = scales::comma) +
  coord_flip() +
  labs('Total gasto em R$', x = 'Partidos', y = 'Total (R$)')
```

Analisando o total utilizado (em R$) do CEAP é observado que agora o PMDB passa a frente do PT nos partidos que mais gastam. O PMDB gastou R$72.977.077,78 e o PT gastou R$69.451.237,72. Já para os partidos que menos gastam a situação se mantem igual a da analise anterior, os PTdoB e PMN são os partidos que menos gastam, com R$15.596,45 e R$88.527,78.

### 2. Quais os tipos de despesa mais comuns no uso da CEAP? Mesma pergunta considerando valores em R$.

```{r}
dados.cont.despesas <- dadosCEAP %>%
  group_by(tipoDespesa) %>%
  summarise(count = n()) %>%
  arrange(desc(count)) %>%
  na.omit()

dados.cont.despesas.4 <- dados.cont.despesas %>% slice(1:4)

ggplot(dados.cont.despesas.4, aes(x = reorder(tipoDespesa, count), y = count, fill = count)) +
  geom_bar(stat="identity") +
  scale_y_continuous(labels = scales::comma) +
  coord_flip() +
  labs("Despesas mais comuns", x = 'Tipo de despesa', y = 'Usos')
```

Emissão de bilhetes áereos e Combustivéis e lubrificantes são as despesas mais comuns no uso da CEAP, com 300185 e 196858 usos, respectivamente.

```{r warning=FALSE}
dados.sum.despesas <- dadosCEAP %>%
  group_by(tipoDespesa) %>%
  summarise(total = sum(valorDocumento)) %>%
  arrange(desc(total)) %>%
  na.omit()

dados.sum.despesas.4 <- dados.sum.despesas %>% slice(1:4)

ggplot(dados.sum.despesas.4, aes(x = reorder(tipoDespesa, total), y = total)) +
  geom_bar(aes(fill = dados.sum.despesas.4$total), stat="identity", colour="black") +
  scale_x_discrete(labels=c("M.E.A.A.P", "L.F.V.A", "E.B.A", "D.A.P")) +
  scale_y_continuous(labels = scales::comma) +
  scale_fill_continuous(labels = scales::comma) +
  labs("Despesas com maior gasto do CEAP", x = 'Tipo de despesa', y = 'Gasto total (em R$)', fill = 'Total')
```

##### Os nomes das despesas foram abreviados no gráfico para melhor visualização
Abreviação    | Significado
------------- | -------------
D.A.P         | Divulgação da Atividade Parlamentar
E.B.A         | Emissão de Bilhete Aéreo
L.F.V.A       | Locação ou Fretamento de Veículos Automotivos
M.E.A.A.P     | Manutenção de Escritório de Apoio à Atividade Parlamentar

Consigerando o valor gasto em R$ agora temos Divulgação de Atividade Parlamentar (R$141.982.694) como despesa com maior gasto, além disso pode-se notar que a despesa com combustivéis não está entre as 4 despesas que mais gastam, mesmo sendo a segunda despesa com mais usos.

### 3. Levando em conta o estado pelo qual o deputado se elegeu, quais os estados que mais fazem uso da CEAP? Quais os que menos fazem uso? Mesmas perguntas considerando gastos em R$. Por que você acha isso?

```{r}

```

### 4. Quais os parlamentares que mais gastam com CEAP e quais os que menos gastam?

```{r}

```

### 5. Existe correlação entre a quantidade de gastos no exterior e o valor restituído da CEAP? 

```{r}

```
