---
title: "Usando Regressão Linear para Explicar a votação de Deputados"
author: "Gabriel Morais Lúcio de Araújo"
date: "22 de novembro de 2017"
output: html_document
---

```{r setup, include=FALSE}
knitr::opts_chunk$set(echo = TRUE)
library(dplyr)
library(ggplot2)
library(data.table)
library(scales)
library(gridExtra)
library(readr)
library(plotly)
```

### Exemplos: https://rpubs.com/antonioricardojr/predicao-filmes
###           https://nycdatascience.com/blog/student-works/web-scraping/movie-rating-prediction/

```{r}
dados2014 <- read.csv("~/Documentos/Github/analiseDeDados/dados/eleicoes2014.csv", encoding = "latin1")
```

### 1. Um modelo de regressão múltipla com todas as variáveis é plausível para explicar a variação em y (número de votos)? Justifique sua resposta.

```{r}
dados2014.semCargo <- dados2014 %>%
  select(-cargo)
lm(data = dados2014.semCargo, votos ~ .) %>% summary()
```


### 2. Todas as variáveis são úteis para o modelo de regressão? Há variáveis redudantes? Justifique sua resposta em ambos os casos.

```{r}

```

### 3. No caso de haver variáveis pouco explicativas e/ou redudantes, construa um novo modelo sem essas variáveis e o compare ao modelo com todas as variáveis (e.g. em termos de R2 e RSE).

```{r}

```

### 4. Analise plots de resíduos e verifique se há tendências nos erros. 

```{r}

```

### 5. Quais variáveis conseguem explicar melhor o número de votos? Justifique sua resposta.

```{r}

```
