---
title: "Predição de Votação de Deputados"
author: "Gabriel Morais Lúcio de Araújo"
date: "11 de dezembro de 2017"
output: html_document
---
```{r}

```

```{r setup, include=FALSE}
knitr::opts_chunk$set(echo = TRUE)
library(dplyr)
library(ggplot2)
library(data.table)
library(scales)
library(readr)
library(plotly)
library(caret)
```

```{r echo=FALSE}
eleicoes2014 <- read.csv("~/Documentos/Github/analiseDeDados/dados/eleicoes2014.filtrado.csv", encoding = "latin1")
```

```{r}
## 75% of the sample size
smp_size <- floor(0.75 * nrow(eleicoes2014))

## set the seed to make your partition reproductible
set.seed(123)
train_ind <- sample(seq_len(nrow(eleicoes2014)), size = smp_size)

train <- eleicoes2014[train_ind, ]
test <- eleicoes2014[-train_ind, ]
```

### 1. Usando todas as variáveis disponíveis, tune (usando validação cruzada): (i) um modelo de regressão Ridge, (ii) um modelo de regressão Lasso e (iii) um modelo KNN. Para os modelos de regressão linear, o parâmetro a ser tunado é o lambda (penalização dos coeficientes) e o KNN o número de vizinhos. (9 pts.)
```{r warning=FALSE}
fitControl <- trainControl(method = "repeatedcv",
                           number = 5,
                           repeats = 5,
                           search = "random")

lambdaGrid <- expand.grid(lambda = 10^seq(10, -2, length=100))

model.ridge <- train(votos ~ .,
               data = train,
               method = "ridge",
               trControl = fitControl,
               preProcess = c('nzv'))
model.ridge

model.lasso <- train(votos ~ .,
               data = train,
               method = "lasso")
model.lasso

model.knn <- train(votos ~ .,
               data = train,
               method = "knn")
model.knn
```

### 2. Compare os três modelos em termos do erro RMSE de validação cruzada. (9 pts.)
```{r warning=FALSE}

```

### 3. Quais as variáveis mais importantes segundo o modelo de regressão Ridge e Lasso?  Variáveis foram descartadas pelo Lasso? Quais? (9 pts.)
```{r warning=FALSE}

```

### 4. Re-treine o melhor modelo (usando os melhores valores de parâmetros encontrados em todos os dados, sem usar validação cruzada). (9 pts.)
```{r warning=FALSE}

```

### 5. Use esse último modelo treinado para prever os dados de teste que disponibilizaremos por meio da plataforma Kaggle: (a ser disponibilizado) (9 pts.)
```{r warning=FALSE}

```

